臺灣臺北地方法院交通事件裁定　　　　95年度交聲字第1080號
　　原處分機關　臺北市交通事件裁決所
　　異　議　人
　　即受處分人　甲○○
上列異議人即受處分人因違反道路交通管理處罰條例案件，對於
臺北市交通事件裁決所中華民國九十五年十一月三日所為之處分
（原處分案號：北市裁二字第裁22-AEB947917號），聲明異議，
本院裁定如下：
    主  文
異議駁回。
    理  由
一、按汽車駕駛人飲用酒類或其他類似物後，其吐氣所含酒精濃
    度超過每公升0.25毫克或血液中酒精濃度超過百分之0.05以
    上者，不得駕車，道路交通安全規則第114條第2款定有明文
    。又汽車駕駛人，駕駛汽車經測試檢定有酒精濃度超過規定
    標準者，處新臺幣1萬5千元以上6萬元以下罰鍰，並當場移
    置保管其車輛及吊扣其駕駛執照1年，道路交通管理處罰條
    例第35條第1項第1款亦有明定。
二、本件原處分機關臺北市交通事件裁決所係以：臺北市政府警
    察局中正第一分局於95年9月22日0時15分，在臺北市○○○
    路與常德街路口處查獲異議人即受處分人甲○○酒後駕駛車
    號8C-8118號自用小客車，經實施吐氣酒精濃度檢測，發現
    吐氣所含酒精濃度高達每公升0.57毫克，超過規定標準，遂
    以北市警交大字第AEB947917號通知單舉發之。嗣異議人於
    舉發通知單上所載應到案日期95年10月7日前即95年10月2日
    到原處分機關聽後裁決，原處分機關乃於95年11月3日依道
    路交通管理處罰條例第35條第1項第1款及違反道路交通管理
    事件統一裁罰基準及處理細則第43條之規定，裁處異議人罰
    鍰4萬9千5百元，並吊扣駕駛執照12個月。
三、異議意旨略以；異議人駕駛車號8C-8118號自用小客車，於
    95年9月22日0時15分在臺北市○○○路與常德街路口為警攔
    查，經乙○○警員實施酒測，吐氣酒精濃度為0.57MG╱L，
    然在警員實施酒測之前並未告知讓伊用開水漱口及休息15分
    鐘，有違反公平原則，另伊當時狀態清醒如常，從驗證、酒
    測、偵訊、筆錄過程，完全配合且與未喝酒幾無差異，不應
    該會超過0.25MG／L標準，此外酒測時亦未更換全新吹嘴，
    故可能測到含先前用過者的酒精濃度，致使上開酒測值可能
    發生誤差等語。
四、經查：（一）證人即警員乙○○於本院96年1月12日訊問時
    具結證稱：異議人當天是在臺北市○○○路與常德街路口北
    向南執行酒測攔檢勤務時所攔下之車輛，當時攔下異議人，
    就先問異議人有無喝酒，異議人說有喝酒，照程序就請異議
    人到旁邊去做酒測。一開始先瞭解異議人喝酒的狀態，就是
    離喝酒的時間、有無喝感冒糖漿，異議人說他9點多就結束
    沒有在喝，當天攔檢是12點15分，所以超過3小時，我們就
    進行酒測，請異議人作測試就超過標準，所以把異議人帶回
    偵辦等語明確，且異議人對於證人乙○○之證言亦回答稱：
    大致一致，伊有喝酒等情，有該次訊問筆錄附卷可憑，自堪
    認為真實。按警察人員於執行酒精濃度測試時，於測量前應
    先確定受測者已飲酒結束十五分鐘以上「或」提供礦泉水給
    受測者漱口，避免口腔殘存酒精，致影響準確度一節，是在
    避免飲酒後15分鐘內即實施酒測，致影響酒測準確度之情形
    ，而本件異議人實施酒測之時間距離飲酒之時間既已超過3
    小時，即無上開顧慮，亦即在此情形不需要讓異議人漱口或
    休息15分鐘，是異議人上開所辯，顯無足採。（二）另異議
    人主張警員未換吹嘴及酒測值明顯有誤差乙節，異議人雖辯
    稱酒精測定器有誤差，伊當天飲用之酒量不可能導致吐氣酒
    測值高達每公升0.57毫克，帶回分局後在我前面有一個人很
    多話，是否為接續他的吹嘴云云，然查：異議人於當日為警
    攔停時，經以酒精測定器測試檢定之吐氣酒精濃度達每公升
    0. 57毫克，除經證人乙○○證述屬實外，並有卷附臺北市
    政府警察局舉發違反道路交通管理事件通知單影本一紙在卷
    可稽，證人乙○○另亦證稱：吹嘴都是新的用完就丟了等語
    ，異議人僅空言質疑該酒精濃度測定器失準及未更換新吹嘴
    ，卻又未能舉證以實其說；另經臺北市政府警察局中正第一
    分局函覆臺北市交通事件裁決所乙文可知，該酒精測定器係
    於95年4月14日通過經濟部標準檢驗局之呼氣酒精測試器檢
    定合格，且檢定有效期間1年，係屬合格期間內，亦有臺北
    市中正第一分局95年10月26日北市警中正一分交字第095344
    29800號函一紙在卷可憑，是該酒精濃度測定器顯無異議人
    所指足以影響本件適用裁罰法規、標準之誤差存在；受處分
    人有前揭之違規行為，堪以認定。
六、綜上所述，受處分人確有在前開時、地，經測試檢定其酒精
    濃度超過規定標準而駕車之違規行為。原處分機關依前開道
    路交通管理處罰條例第35條第1項第1款及違反道路交通管理
    事件統一裁罰基準表規定裁處受處分人罰鍰4萬9千5百元，
    並吊扣駕駛執照12月，核無違誤，本件異議為無理由，應予
    駁回。
七、據上論斷，應依道路交通案件處理辦法第19條，裁定如主文
    。
中　　華　　民　　國　　96　　年　　1 　　月　　18　　日
　　　　　　　　　交通法庭法  官   梁耀鑌
上正本證明與原本無異。
如不服本裁定，應於裁定送達後5日內向本院提出抗告狀。
                          書記官   張漪蕙
中　　華　　民　　國　　96　　年　　1 　　月　　18　　日
